Mildred FRICHOT

Alternance WebDesign

06 66 98 01 71

mildred.frichot@hotmail.com

↑ 13 Rue Stendhal, App 48, 76100 Rouen

MildredFrichot

Permis B

A Véhicule personnel

Compétences

 Création d'outils pédagogiques (numériques ou imprimés)

 Techniques d'écoute et de la relation à la personne

 Analyser la situation et les besoins de la personne

Qualités rédactionnelles

Travail en équipe

■ Techniques d'entretien

 Accompagner et conseiller des personnes en difficulté

👺 Divers

Informatique

- Wireframes
- Bases des langages HTML et CSS
- Initiation à WordPress
- Bases Illustrator
- Logiciel de retouches photo
- Pack office
- Logiciels : Inforizon,
 Pass'avenir, Transférence et
 SPSS

Sport et loisirs Pratique la photographie en amateur, voyager, la pâtisserie, l'athlétisme.

Bénévolat Accueillante à l'Abrifamilles (Association pour l'accueil des familles de détenus) pendant 2 ans

Actuellement en reconversion professionnelle, je m'intéresse au domaine du web, particulièrement au métier de web designer. Après des recherches et une immersion positive, je suis désormais à la recherche d'une entreprise pour une alternance.

Expériences professionnelles

Janvier 2022 Immersion WebDesign

Rouen Webmaster, Rouen

✓ Initiation à la création d'un logo avec Illustrator

✓ Prise en main de WordPress pour refont d'un site

De janvier 2020 à Paoût 2021

Psychologue de l'Education Nationale

Centre d'Information et d'Orientation, Louviers-Vernon

De mars 2019 à août 2019

Psychologue de l'Education nationale

Centre d'Information et d'Orientation, Le Havre

✓ Mise en place d'outils et méthodes adaptés à la situation de chaque bénéficiaire

✓ Conseil aux familles pour une meilleure prise en charge des difficultés de l'enfant

De novembre 201 à mars 2018

De novembre 2017 Psychologue sociale stagiaire 300 heures

Chambre de Métiers et de l'Artisanat de la Seine-Maritime, Rouen

✓ Création d'un mode opératoire de logiciel facilitant la prise de

✓ Création et passation d'un outil de diagnostic de représentations des métiers (questionnaire).

✓ Inscriptions et suivis des bénéficiaires + mise à jour de l'offre et de la demande

De janvier 2016 à

avril 2016

Stage en centre de bilan de compétence de 200 heures

Chambre de Commerce et d'Industrie Formation Eure, Evreux

✓ Mise à jour et approche ergonomique de la documentation et des outils

✓ Entretiens d'aide à l'élaboration du document de synthèse

✓ Passation/correction de tests de personnalité et d'intérêts professionnels

✓ Rédaction de comptes-rendus de test de personnalité

Diplômes et Formations

De 2017 à 2018 Master 2 de Psychologie sociale de l'intervention : audit et

conduite de changement

Université de Caen

De 2015 à 2017 Master 1 de Psychologie du Travail de la Société et des

Organisations

Université de Rouen, Mont-Saint-Aignan

De 2012 à 2015 Licence de psychologie

Université de Rouen, Mont-Saint-Aignan

Juillet 2010 **Baccalauréat STG**Lycée André Malraux Gaillon

Option marketing et communication